臺灣板橋地方法院民事判決　　　　　　　　　　　　　九十三年度訴字第三一三號
　　原　　　告　彰化商業銀行股份有限公司
　　法定代理人　甲○○
　　訴訟代理人　戊○○
　　被　　　告　丁○○
　　訴訟代理人　乙○○
　　被　　　告　丙○○
右當事人間請求返還消費借貸款事件，本院於中華民國九十三年四月三十日言詞辯論
終結，判決如左：
    主　    文
被告丙○○應給付原告新臺幣貳佰肆拾萬元，及自民國九十二年七月十四日起至清償
日止，按週年利率百分之二點五五計算之利息，暨自民國九十二年八月十五日起至民
國九十三年二月十四日止，按上開利率百分之十計算；自民國九十三年二月十五日起
至清償日止，按上開利率百分之二十計算之違約金。
被告應連帶給付原告新臺幣肆拾捌萬元，及自民國九十二年八月十四日起至民國九十
三年八月十四日止按週年利率百分之二點五五計算；及自民國九十三年八月十五日起
至清償日止按週年利率百分之八點四二計算之利息，暨自民國九十二年九月十五日起
至民國九十三年三月十四日止，按週年利率百分之零點二五五計算；自民國九十三年
三月十五日起至民國九十三年八月十四日止，按週年利率百分之零點五一計算；另自
民國九十三年八月十五日起至清償日止，按週年利率百分之一點六八四計算之違約金
。
訴訟費用由被告丙○○負擔十分之八，餘由被告連帶負擔。
    事實及理由
一、被告丙○○未於言詞辯論期日到場，核無民事訴訟法第三百八十六條各款所列事
    由，爰依原告之聲請，由其一造辯論而為判決。
二、原告起訴主張：
（一）被告丙○○於民國九十年八月十四日向原告借款新臺幣（下同）二百四十萬元
      （以下簡稱「第一筆借款」），該筆借款期間約定自九十年八月十四日起至一
      百一十年八月十四日止，共計二十年，利息自借款日起，前三年為寬限期，在
      此期間按月付息，寬限期滿，自九十三年九月十四日起，按月於每月十四日平
      均攤還本息。利息自借款日起按郵匯局二年期定期儲金機動利率加年息百分之
      一計息，其中由政府固定補貼年息百分之零點八五，即借款按郵匯局二年期定
      期儲金機動利息加年息百分之零點一五計息，如上開郵匯局二年期定期儲金機
      動利率調整時，同意自調整日起隨同機動調整之，且如政府停止補貼時原由政
      府補貼之利息，借款人同意自停止補貼日起自行負擔之。並約定借款人如遲延
      還本或付息時，除按本借款利率給付遲延利息外，應就本金自到期日（分期攤
      還者，自約定攤還日）起，利息自應付息日起，照應還金額，逾期在六個月以
      內者，按本借款利率之百分之十，逾期在六個月之部分，按本借款利率之百分
      之二十計付違約金。
（二）被告丙○○於九十年八月十四日邀同被告丁○○為連帶保證人向原告借款四十
      八萬元（以下簡稱「第二筆借款」），該筆借款期間約定自九十年八月十四日
      起至一百一十年八月十四日止，共計二十年，利息自借款日起，前三年為寬限
      期，在此期間按月付息，寬限期滿，自九十三年九月十四日起，按月於每月十
      四日平均攤還本息。原借款利息自借款日起按郵匯局二年期定期儲金機動利率
      加年息百分之一計息，其中由政府固定補貼年息百分之零點八五，即借款人按
      郵匯局二年定期儲金機動利率加年息百分之零點一五計息，如上開郵匯局二年
      期定期儲金機動利率調整時，同意自調整日起隨同機動調整之，且如政府停止
      補貼時，原由政府補貼之利息借款人同意自停止補貼日起自行負擔之。並約定
      借款人如遲延還本或付息時，除按本借款利率給付遲延利息外，應就本金自到
      期日（分期攤還者，自約定攤還日）起，利息自應付息日起，照應還金額，逾
      期在六個月以內者，按本借款利率之百分之十，逾期在六個月之部分，按本借
      款利率之百分之二十計付違約金。另被告同時立具切結書，如本貸款如需移送
      財團法人中小企業信用保證基金保證時，保證費用逐年按移送保證之貸款餘額
      依年率百分之零點四於借款日每年之相對日計收，立切結書人同意前開保證費
      用由立切結書人及原告各負擔百分之零點二，倘立切結書人未依前開約定繳交
      保證費用時，本貸款借據第四條第六款所定之利率，溯自應繳納保證費用日起
      ，改按原告基本放款利率加年息百分之一點三七五機動計息，如遇原告調整基
      本放款利率時，同意隨同機動調整之，且本貸款視為立即到期，立切結書人及
      連帶保證人應立即清償所有本息，絕無異議。
（三）詎前開借款，第一筆借款自九十二年七月十四日起即未依約繳付利息，目前結
      欠本金二百四十萬元及自九十二年七月十四日起至清償日止之利息及違約金，
      尚未清償。第二筆借款自九十二年八月十四日起即未依約繳付利息，目前結欠
      本金四十八萬元及自九十二年八月十四日起至清償日止之利息、違約金，尚未
      清償。依約定被告任何一宗債務不依約清償或攤還本金或付息時，其對原告所
      負之一切債務即視為全部到期，惟迭經催討無效，迄未償還，被告依法自應負
      清償責任。為此，請求判決(1)被告丙○○應給付原告二百四十萬元，及自九十
      二年七月十四日起至清償日止，按週年利率百分之二點五五計算之利息，暨自
      九十二年八月十五日起至九十三年二月十四日止，按上開利率百分之十計算；
      自九十三年二月十五日起至清償日止，按上開利率百分之二十計算之違約金。
      (2)被告應連帶給付原告四十八萬元，及自九十二年八月十四日起至九十三年八
      月十四日止按週年利率百分之二點五五計算；及自九十三年八月十五日起至清
      償日止按週年利率百分之八點四二計算之利息，暨自九十二年九月十五日起至
      九十三年三月十四日止，按週年利率百分之零點二五五計算；自九十三年三月
      十五日起至九十三年八月十四日止，按週年利率百分之零點五一計算；另自九
      十三年八月十五日起至清償日止，按週年利率百分之一點六八四計算之違約金
      。
二、被告丙○○未於言詞辯論期日到場，復未提出書狀作任何有利於已之聲明或陳述
    。
三、得心證之理由：
（一）原告主張之事實，業據提出個人消費者貸款借據二件、切結書一件、放款帳戶
      資料表二紙、中華郵政定期存款二年期機動利率歷史利率表一紙、基本放款利
      率變更表一紙、金融機構辦理青年優惠房屋貸款暨信用保證專案作業簡則影本
      一件放款支出傳票影本二紙、財政部辦理青年優惠房屋貸款暨信用保證二千億
      元優惠購屋專案貸款作業簡則問與答影本一件、財團法人中小企業信用保證基
      金移送信用保證通知單收執聯影本一紙為證（本院卷第八至二二、四六、四七
      、六二至六六、六七頁），且核上開借據、切結書係經被告分別在借款人欄、
      立切結書人欄、連帶保證人欄簽名蓋章，而被告丁○○未加爭執，被告丙○○
      則經合法通知，未於言詞辯論期日到場爭執，復不提出書狀答辯以供本院斟酌
      ，自堪信為真實。
（二）從而，原告依消費借貸、連帶保證之法律關係，請求(1)被告丙○○應給付原告
      二百四十萬元，及自九十二年七月十四日起至清償日止，按週年利率百分之二
      點五五計算之利息，暨自九十二年八月十五日起至九十三年二月十四日止，按
      上開利率百分之十計算；自九十三年二月十五日起至清償日止，按上開利率百
      分之二十計算之違約金。(2)被告應連帶給付原告四十八萬元，及自九十二年八
      月十四日起至九十三年八月十四日止按週年利率百分之二點五五計算；及自九
      十三年八月十五日起至清償日止按週年利率百分之八點四二計算之利息，暨自
      九十二年九月十五日起至九十三年三月十四日止，按週年利率百分之零點二五
      五計算；自九十三年三月十五日起至九十三年八月十四日止，按週年利率百分
      之零點五一計算；另自九十三年八月十五日起至清償日止，按週年利率百分之
      一點六八四計算之違約金，洵屬有據，應予准許。
四、訴訟費用負擔之依據：民事訴訟法第八十五條第一項但書、第二項。
中　　　華　　　民　　　國　　九十三　　年　　　五　　　月　　二十六　　日
                                臺灣板橋地方法院民事第二庭
                                    法  官  徐福晉
右為正本係照原本作成
如對本判決上訴，須於判決送達後廿日內向本院提出上訴狀
中　　　華　　　民　　　國　　九十三　　年　　　五　　　月　　二十六　　日
                                    書記官  張玉如
